臺灣新北地方法院板橋簡易庭民事裁定
111年度板簡字第1266號
原      告  陳敬源  
上列原告與被告李政諺間請求返還租賃房屋等事件，本院裁定如
下：
    主  文
原告應於本裁定送達後五日內，提出足以認定門牌號碼新北市○○
市○○區○○街○○○○○號二樓房屋於民國一一一年四月十二日時交易
價額之資料，及上開房屋之第一類建物登記謄本，以查報本件訴
訟標的價額，並以該金額為本件訴訟標的價額，依民事訴訟法第
七十七條之十三所定費率補繳裁判費，逾期未補正，即駁回原告
之訴。
    理  由
一、按因財產權而起訴，應繳納裁判費，此為法定必備之程式，
    民事訴訟法第77條之13定有明文。次按訴訟標的之價額，由
    法院核定；核定訴訟標的之價額，以起訴時之交易價額為準
    ，無交易價額者，以原告就訴訟標的所有之利益為準；法院
    因核定訴訟標的之價額，得依職權調查證據；以一訴主張數
    項標的者，其價額合併計算之；以一訴附帶請求其孳息、損
    害賠償、違約金或費用者，不併算其價額，民事訴訟法第77
    條之1第1項至第3項、第77條之2第1項本文、第2項分別定有
    明文。復按房屋及土地為各別之不動產，各得單獨為交易標
    的，故房屋所有權人對無權占有人請求遷讓交還房屋之訴，
    應以房屋起訴時之交易價額為準，核定其訴訟標的價額，而
    不應將房屋坐落之土地價額併算在內，最高法院99年度台抗
    字第275號裁定意旨可資參照。再按原告之訴，有民事訴訟
    法第249條第1項所列各款情形之一，依其情形可以補正，審
    判長應定期間命其補正，逾期未補正，應以裁定駁回之；前
    開規定於簡易訴訟程序準用之，同法第249條第1項第6款、
    第436條第2項亦有明文。
二、經查，本件原告起訴請求被告返還租賃房屋等事件，依原告
    在起訴狀中載明請求之依據，可知原告應係以一訴請求被告
    騰空門牌號碼新北市○○市○○區○○街00○0號2樓房屋（下稱系
    爭房屋），並自系爭房屋遷出，有民事起訴狀乙份附卷可稽
    ，故本件訴訟標的價額應為系爭房屋於起訴即111年4月12日
    時之交易價額，然原告未提供系爭房屋交易價額相關資料，
    致本院無從核定訴訟標的價額。茲命原告於本裁定送達後5
    日內提出系爭房屋之市場交易價值證明（包括但不限於：鑑
    價報告、實價登錄交易價格、房屋仲介行情證明等；另稅捐
    機關之課稅現值難認係房屋之交易價額，不得以之作為訴訟
    標的價額，附此敘明），並提出系爭房屋之最新第一類建物
    登記謄本，以查報系爭房屋之訴訟標的價額，並依民事訴訟
    法第77條之13所定費率補繳裁判費，逾期不補正，即駁回原
    告之訴。
三、依民事訴訟法第436 條第2 項、第249 條第1 項但書規定，
    裁定如主文。
中　　華　　民　　國　　111 　年　　7 　　月　 26 　　日
臺灣新北地方法院板橋簡易庭
                  法  官  吳孟竹
以上正本係照原本作成。
如不服本裁定，應於送達後10日內，向本院提出抗告狀並表明抗
告理由，如於本裁定宣示後送達前提起抗告者，應於裁定送達後
10日內補提抗告理由書（須附繕本）。
中　　華　　民　　國　　111 　年　　7 　　月　 26 　　日
                  書記官  李庭君